【裁判字號】    97,審訴,2070
【裁判日期】    971030
【裁判案由】    毒品危害防制條例
【裁判全文】
臺灣桃園地方法院刑事判決            97年度審訴字第2070號
公  訴  人  臺灣桃園地方法院檢察署檢察官
被      告  甲○○
指定辯護人  本院公設辯護人  林銘宏
上列被告因違反毒品危害防制條例案件，經檢察官提起公訴（97
年度毒偵字第2992號），嗣被告於準備程序進行中為有罪之陳述
，經本院合議庭裁定由受命法官獨任進行簡式審判程序後，聲請
改依協商程序而為判決，本院判決如下：
    主  文
甲○○施用第一級毒品，累犯，處有期徒刑柒月，扣案之海洛因
壹包連同包裝袋壹只（毛重零點陸公克，因鑑驗使用零點零貳公
克）沒收銷燬之；又施用第二級毒品，累犯，處有期徒刑肆月，
扣案之甲基安非他命壹包連同包裝袋壹只（毛重零點肆玖公克，
因鑑驗使用零點零貳公克）沒收銷燬之。應執行有期徒刑拾月，
扣案之海洛因壹包連同包裝袋壹只（毛重零點陸公克，因鑑驗使
用零點零貳公克）、甲基安非他命壹包連同包裝袋壹只（毛重零
點肆玖公克，因鑑驗使用零點零貳公克）均沒收銷燬之。
    事實及理由
一、本件被告所犯係死刑、無期徒刑或最輕本刑為三年以上有期
    徒刑以外之罪，其於準備程序中就被訴事實為有罪之陳述，
    經本院告知簡式審判程序之旨，並聽取公訴人、被告及辯護
    人之意見後，爰依刑事訴訟法第273 條之1 第1 項規定合議
    裁定由受命法官獨任進行簡式審判程序。
二、被告甲○○前有違反廢止前肅清煙毒條例、違反毒品危害防
    制條例、竊盜等前科，其中於民國90年間，因施用毒品案件
    ，經本院以90年度毒聲字第2547號、90年度毒聲字第4715號
    裁定送觀察、勒戒後，認無繼續施用毒品傾向，於91年2 月
    7 日釋放出所，並由臺灣桃園地方法院檢察署檢察官於同日
    以90年度毒偵字第1262號為不起訴處分確定。又於上開觀察
    、勒戒執行完畢後5 年內之96年間，因施用毒品案件，經本
    院以96年度壢簡字第762 號判決判處有期徒刑3 月確定，嗣
    經本院以96年度聲減字第5434號裁定減為有期徒刑1 月又15
    日確定，於96年10月12日易科罰金執行完畢（構成累犯）。
    詎仍未戒除毒癮，明知海洛因、甲基安非他命為毒品危害防
    制條例第2 條第2 項第1 款、第2 款所規定之第一、二級毒
    品，不得施用、持有，復分別基於施用第一、二級毒品之犯
    意，於97年5 月27日中午12時許，在桃園縣中壢市振興里5
    鄰上石頭12號住處，施用第一級毒品海洛因及第二級毒品甲
    基安非他命各1 次。嗣於97年5 月28日13時30分許，在桃園
    縣中壢市○○○路與中山東路交岔路口為警查獲，扣得海洛
    因1 包連同包裝袋1 只（毛重0.6 公克，因鑑驗使用0.02公
    克）、甲基安非他命1 包連同包裝袋1 只（毛重0.49公克，
    因鑑驗使用0.02公克）。案經桃園縣政府警察局平鎮分局報
    請臺灣桃園地方法院檢察署檢察官偵查後起訴。
三、證據名稱：
  (一)被告於警詢、偵訊及本院準備程序中之自白。
  (二)台灣檢驗科技股份有限公司濫用藥物檢驗報告暨桃園縣政府
    警察局平鎮分局被採尿人尿液暨毒品真實姓名與編號對照表
    各1 份、台灣檢驗科技股份有限公司濫用藥物檢驗報告2 紙
    附卷可稽。
  (三)海洛因1 包連同包裝袋1 只（毛重0.6 公克，因鑑驗使用0.
    02公克）、甲基安非他命1 包連同包裝袋1 只（毛重0.49公
    克，因鑑驗使用0.02公克）扣案可資佐證。
四、本件經檢察官與被告於審判外達成協商之合意且被告已認罪
    ，其合意內容為：就其施用第一級毒品部分，被告願受科刑
    範圍為有期徒刑7 月，就其施用第二級毒品部分，被告願受
    科刑範圍為有期徒刑4 月，應執行有期徒刑10月。經查，上
    開協商合意並無刑事訴訟法第455 條之4 第1 項所列情形之
    一，檢察官聲請改依協商程序而為判決，本院爰不經言詞辯
    論，於協商合意範圍內為協商判決，合予敘明。
五、扣案白色粉末1 包連同包裝袋1 只（毛重0.6 公克，因鑑驗
    使用0.02公克）、透明結晶1 包連同包裝袋1 只（毛重0.49
    公克，因鑑驗使用0.02公克），分別經送台灣檢驗科技股份
    有限公司鑑定結果，確分別含有第一級毒品海洛因、第二級
    毒品甲基安非他命成分，此有台灣檢驗科技股份有限公司濫
    用藥物檢驗報告2 紙在卷可考，均應依毒品危害防制條例第
    18條第1 項前段規定，沒收銷燬之；包裹第一級毒品海洛因
    及包裹第二級毒品甲基安非他命之包裝袋與前開毒品無從完
    全剝離，併依毒品危害防制條例第18條第1 項前段規定，沒
    收銷燬之。
六、應適用之法條：刑事訴訟法第273 條之1 第1 項、第455 條
    之4 第2 項、第455 條之8 ，毒品危害防制條例第10條第1
    項、第2 項、第18條第1 項前段，刑法第11條、第47條第1
    項、第51條第5 款。
七、本判決除有刑事訴訟法第455 條之4 第1 項第1 款、第2 款
    、第4 款、第6 款、第7 款所定情形之一，或違反同條第2
    項規定者外，不得上訴。
八、如不服本件判決，得自收受判決送達之日起10日內，向本院
    提出上訴書狀，上訴於第二審法院。
本案經檢察官潘怡華到庭執行職務。
中    華    民    國    97    年    10    月    30    日
                  刑事庭  法  官  徐  培  元
以上正本證明與原本無異
                            書記官  楊  美  慧
中    華    民    國    97    年    10    月    30    日
附錄論罪科刑依據之法條：
毒品危害防制條例第10條
施用第一級毒品者，處六月以上五年以下有期徒刑。
施用第二級毒品者，處三年以下有期徒刑。


司法院資訊處製作；財團法人民間司法改革基金會備份。
